---
title: "chapter 5, dplyr test"
author: "kim"
date: '2021 4 26 '
output: html_document
---

```{r setup, include=FALSE}
knitr::opts_chunk$set(echo = TRUE)
library(dplyr)
library(ggplot2)
```
# dplyr 연습문제
### 1. 자동차 배기량에 따라 고속도로 연비가 다른지 알아보려고 합니다. 
### displ(배기량)이 4 이하인 자동차와 5 이상인 자동차 중 어떤 자동차의
### hwy(고속도로 연비)가 평균적으로 더 높은지 알아보세요.
```{r}
mpg1 <- mpg %>% filter(displ <= 4) %>% 
      summarise(hwy_avg=mean(hwy))
mpg2 <- mpg %>% filter(displ >= 5) %>% 
      summarise(hwy_avg=mean(hwy))
mpg1 
```
```{r}
mpg2
```
### 2. 자동차 제조 회사에 따라 도시 연비가 다른지 알아보려고 합니다. 
### "audi"와 "toyota" 중 어느 manufacturer(자동차 제조 회사)의 cty(도시 연비)가 
### 평균적으로 더 높은지 알아보세요.
```{r}
mpg3 <- mpg %>%
      group_by(manufacturer) %>%
      summarise(cty_avg=mean(cty)) %>%
      filter(manufacturer=='audi'|manufacturer=='toyota')
mpg3
```
toyota

###  3. "chevrolet", "ford", "honda" 자동차의 고속도로 연비 평균을 알아보려고 합니다. 이 회사들의 자동차를 
### 추출한 뒤 hwy 전체 평균을 구해보세요.
```{r}
mpg4 <- mpg %>%
      group_by(manufacturer) %>%
      filter(manufacturer=='chevrolet'|manufacturer=='ford'|manufacturer=='honda') %>%
      summarise(hwy_avg=mean(hwy))
mpg4
mean(mpg4$hwy_avg)
```
### 4. mpg 데이터는 11개 변수로 구성되어 있습니다. 이 중 일부만 추출해서 분석에 활용하려고 합니다. mpg 
### 데이터에서 class(자동차 종류), cty(도시 연비) 변수를 추출해 새로운 데이터를 만드세요. 새로 만든 데이터의 ### 일부를 출력해서 두 변수로만 구성되어 있는지 확인하세요.
```{r}
mpg5 <- mpg %>%
      select(class,cty)
head(mpg5)
```
### 5. 자동차 종류에 따라 도시 연비가 다른지 알아보려고 합니다. 
### 앞에서 추출한 데이터를 이용해서 class(자동차 종류)가 "suv"인 자동차와 "compact"인 자동차 중 어떤 자동차의 ### cty(도시 연비)가 더 높은지 알아보세요.
```{r}
mpg6 <- mpg5 %>% 
      group_by(class) %>%
      summarise(cty_avg=mean(cty)) %>%
      filter(class=='suv'|class=='compact')
mpg6    
      
```
compact

### 6. "audi"에서 생산한 자동차 중에 어떤 자동차 모델의 hwy(고속도로 연비)가 높은지 알아보려고 합니다. 
### "audi"에서 생산한 자동차 중 hwy가 1~5위에 해당하는 자동차의 데이터를 출력하세요.
```{r}
mpg7 <- mpg %>%
      filter(manufacturer=='audi')
      arrange(mpg7,desc(hwy)) %>%
      select(manufacturer, model, hwy) %>%
            head(5)

```
### 7. mpg 데이터는 연비를 나타내는 변수가 hwy(고속도로 연비), cty(도시 연비) 두 종류로 분리되어 있습니다. 두 ### 변수를 각각 활용하는 대신 하나의 통합 연비 변수를 만들어 분석하려고 합니다.
   1) mpg 데이터 복사본을 만들고, cty와 hwy를 더한 '합산 연비 변수'를 추가하세요.
   2) 앞에서 만든 '합산 연비 변수'를 2로 나눠 '평균 연비 변수'를 추가하세요.
   3) '평균 연비 변수'가 가장 높은 자동차 3종의 데이터를 출력하세요.
   4) 1)~3)번 문제를 해결할 수 있는 하나로 연결된 dplyr 구문을 만들어 출력하세요. 
       데이터는 복사본 대신 mpg 원본을 이용하세요.
```{r}
mpg8 <- mpg
mpg8$total <- mpg8$cty + mpg8$hwy # 1
mpg8$avg_total <- mpg8$total / 2 # 2
arrange(mpg8, desc(avg_total)) %>%
      head(3) # 3
```
```{r}
mpg %>%
      mutate(total=cty+hwy,avg_total=total/2) %>%
      arrange(desc(avg_total)) %>%
      head(3) #4
      
```

### 8. mpg 데이터의 class는 "suv", "compact" 등 자동차를 특징에 따라 일곱 종류로 분류한 변수입니다. 어떤 차종의 ### 연비가 높은지 비교해보려고 합니다. class별 cty 평균을 구해보세요.
```{r}
mpg9 <- summarise(group_by(mpg, class), cty_avg=mean(cty))
mpg9    
```
### 9. 앞 문제의 출력 결과는 class 값 알파벳 순으로 정렬되어 있습니다. 어떤 차종의 도시 연비가 높은지 쉽게 
### 알아볼 수 있도록 cty 평균이 높은 순으로 정렬해 출력하세요.
```{r}
arrange(mpg9,desc(cty_avg))
```
### 10. 어떤 회사 자동차의 hwy(고속도로 연비)가 가장 높은지 알아보려고 합니다. hwy 평균이 가장 높은 회사 세 
### 곳을 출력하세요.
```{r}
mpg10 <- summarise(group_by(mpg,manufacturer), hwy_avg=mean(hwy)) %>%
      arrange(desc(hwy_avg)) %>%
      head(3)
mpg10
```
### 11. 어떤 회사에서 "compact"(경차) 차종을 가장 많이 생산하는지 알아보려고 합니다. 각 회사별 "compact" 차종 ### 수를 내림차순으로 정렬해 출력하세요.
```{r}
mpg11 <- mpg
mpg11$compac <- ifelse(mpg11$class=='compact',T,F)
mpg11 <- filter(mpg11,class=='compact')
summarise(group_by(mpg11, manufacturer),compact_num=sum(compac))
```






